【裁判字號】    95,交聲,993
【裁判日期】    951229
【裁判案由】    聲明異議
【裁判全文】
臺灣彰化地方法院交通事件裁定  九十五年度交聲字第九九三號
原處分機關  交通部公路總局臺中區監理所彰化監理站
異  議  人
即受處分人  甲○○
上列受處分人因違反道路交通管理處罰條例案件，對於交通部公
路總局臺中區監理所彰化監理站九十五年十月十七日所為之處分
（彰監四字第裁六四─Ｉ00000000號）聲明異議，本院
裁定如下：
    主  文
異議駁回。
    理  由
一、原處分機關係以：本案為彰化縣警察局員林分局於民國九十
    五年六月二十三日以彰警交字第Ｉ00000000號違規
    通知單，當場舉發異議人即受處分人甲○○駕駛其所有之車
    牌號碼Ｒ八－八七０七自小客車，於九十五年六月二十三日
    上午九時許，在員林鎮○○路一八０號「汽車行駛機車道」
    違規，爰依道路交通管理處罰條例第四十五條第四款之規定
    ，處罰異議人新臺幣一千八百元，並依同條例第六十三條第
    一項之規定予以記違規點數一點等語。異議人即受處分人甲
    ○○則以：因當時前方有三、四部車輛停車等候通行，伊乃
    右轉切入橫跨機車道欲通往地下道經中山路到火車站，莒光
    路一八０號處之中央信託局門口，是機車道的末端，一般汽
    車欲前往市區都會在此地右轉通過地下道，係屬正當行駛路
    線等語而提出異議。
二、按「汽車駕駛人，爭道行駛有左列情形之一者，處新臺幣六
    百元以上一千八百元以下罰鍰：四、在多車道不依規定駕車
    者。」，道路交通管理處罰條例第四十五條第四款定有明文
    ；又違反上開規定者，除依該條款處罰鍰外，並應予記違規
    點數一點，道路交通管理處罰條例第六十三條第一項第一款
    亦著有明文。
三、經查：（一）異議人即受處分人甲○○坦認伊有於九十五年
    六月二十三日上午九時許，駕駛車牌號碼Ｒ八－八七０七自
    小客車，行經彰化縣員林鎮○○路一八０號之交岔路口前，
    於前方尚有數部車輛停候行駛之情況下，即行跨入機車道行
    駛而為警舉發一情。（二）又證人即舉發員警許志成於本院
    訊問時到庭具結證稱：「（當天舉發的情形？）當天我與另
    一個同事在中央信託局前面攔查，看到異議人走在外側，直
    接從右側出來，異議人如果要右轉應該是要先過停止線，然
    後才可以右轉，不應該於停止線前先行跨越機車道，當時異
    議人的車子是占用到機車道，異議人距離停止線約七、八輛
    車的距離就開始行駛於機車道，．．．，我舉發異議人當時
    ，異議人所駕駛車輛的前後，在機車優先道都有機車行駛」
    等語明確，並有證人許志成當庭繪製之現場草圖一紙及現場
    照片二幀在卷可參。（三）而按交通警察製單舉發違反道路
    交通管理處罰條例所列之違規事實，本質上為行政處分，係
    公務員基於職務上之權力，依法就特定之具體事件所為之具
    公法上效果之單方面行政行為，基於公務員為公法上行為具
    有公信力之原則，該行政行為本可被推定為真正，且依本案
    卷證並無任何積極證據足以認定舉發員警所為之採證舉發有
    何不當或違法之處，異議人空言辯稱：伊係正當行駛云云，
    尚無可信。（四）綜上所陳，異議人有上開遭舉發之違規行
    為，堪以認定。從而，原處分機關依法對異議人為裁罰，合
    無不當。本件異議為無理由，應予駁回。
據上論斷，應依道路交通案件處理辦法第十九條，裁定如主文。
中    華    民    國  九十五  年  十二    月  二十九  日
                  交通法庭      法  官  李雅俐
以上正本證明與原本無異。
如不服本裁定，應於裁定送達後五日內向本院提出抗告狀（須附
繕本）。
中    華    民    國  九十五  年  十二    月  二十九  日
                                書記官  陳秀娟


司法院資訊處製作；財團法人民間司法改革基金會備份。
